【裁判字號】    98,審訴,2025
【裁判日期】    980625
【裁判案由】    毒品危害防制條例
【裁判全文】
臺灣高雄地方法院宣示判決筆錄        98年度審訴字第2025號
公  訴  人  臺灣高雄地方法院檢察署檢察官
被      告  乙○○
上列被告因毒品危害防制條例案件，經檢察官提起公訴（98年度
偵字第11069 號，98年度毒偵字第1730、1893號），被告於本院
準備程式中為有罪之陳述，經合議庭裁定由受命法官依簡式審判
程式獨任審理，判決如下：
    主  文
乙○○施用第一級毒品，累犯，處有期徒刑捌月；扣案如附表編
號1 至4 所示之物，均沒收銷燬之。又施用第二級毒品，累犯，
處有期徒刑伍月。又施用第一級毒品，累犯，處有期徒刑玖月；
扣案如附表編號5 、6 所示之物，均沒收銷燬之，扣案如附表編
號7 、8 所示之物，均沒收之。又施用第二級毒品，累犯，處有
期徒刑伍月。又施用第一級毒品，累犯，處有期徒刑捌月。應執
行有期徒刑貳年肆月；扣案如附表編號1 至6 所示之物，均沒收
銷燬之，扣案如附表編號7 、8 所示之物，均沒收之。
乙○○持有第一級毒品，累犯，處拘役貳拾伍日，如易科罰金，
以新臺幣壹仟元折算壹日；扣案如附表編號9 所示之物，沒收銷
燬之。
    事  實  及  理  由
一、犯罪事實要旨：
    乙○○前因施用毒品案件，經送觀察、勒戒後，於民國94年
    5 月5 日因無繼續施用傾向執行完畢釋放。復於94年間因施
    用第一、二級毒品之毒品危害防制條例等案件，經法院分別
    判處有期徒刑6 月、3 月，並定其應執行之刑為有期徒刑8
    月確定，於95年9 月5 日易科罰金執行完畢（構成累犯）。
    詎不知悔改，猶分別為下述犯行：
(一)各基於施用第一、二級毒品之犯意，於98年2 月22日10時許
    ，在其位於高雄市○○區○○街59巷5 號住處內，分別以針
    筒注射、玻璃球燒烤方式，施用第一級毒品海洛因、第二級
    毒品甲基安非他命各1 次。嗣於同日16時30分許，在高雄市
    三民區○○○路83號前，因形跡可疑經警盤查，乙○○乃主
    動交出如附表編號1 至4 所示之物（均為海洛因）予員警查
    扣，且坦言前開施用海洛因犯行而願接受裁判。
(二)再各萌施用第一、二級毒品之犯意，於98年3 月11日某時許
    ，在其位於高雄市鹽埕區○○○路314 號之6 居所（下稱前
    開居所）內，分別以針筒注射、玻璃球燒烤方式，施用第一
    級毒品海洛因、第二級毒品甲基安非他命各1 次。嗣為警於
    98年3 月14日22時30分許，在高雄市○○區○○路197 號之
    「固興飯店」519 號房內查獲，並當場扣得如附表編號5 至
    8 所示之物。
(三)復萌施用第一級毒品之犯意，於98年4 月1 日10時許，亦在
    前開居所內，以針筒注射方式，施用第一級毒品海洛因1 次
    。
(四)另明知海洛因業經行政院依毒品危害防制條例第2 條第2 項
    第1 款規定公告為第一級毒品，不得任意持有之，竟基於持
    有第一級毒品海洛因之犯意，於98年4 月4 日6 時30分許，
    在址設高雄市新興區○○○路10號之「雅虎電子遊藝場」（
    下稱前開遊藝場）內，向某真實姓名、年籍不詳綽號「老兄
    」之成年男子，以新臺幣（下同）500 元之代價，購入第一
    級毒品海洛因1 包（即如附表編號9 所示之物）後，即藏放
    在身上予持有之。
(五)嗣於98年4 月4 日10時30分許，在前開遊藝場內，因形跡可
    疑經警盤查，乙○○乃主動向警坦言前開（三）、（四）各
    所示之施用、持有第一級毒品海洛因犯行，而願接受裁判。
二、上開犯罪事實，有下列證據足資證明：
  1.被告乙○○警詢、偵查中陳述，及本院準備程序、審理中之
    自白。
  2.濫用藥物尿液檢驗報告暨對照表3 份。
  3.扣案如附表所示之物，及高雄市立凱旋醫院濫用藥物成品檢
    驗鑑定書共3 份。
三、核被告關於施用海洛因所為，均係犯毒品危害防制條例第10
    條第1 項之施用第一級毒品罪；另關於施用甲基安非他命所
    為，則俱係犯同條例第10條第2 項之施用第二級毒品罪；末
    關於犯罪事實要旨欄（四）所為，則係犯同條例第11條第1
    項之持有第一級毒品海洛因罪。被告為施用而持有第一、二
    級毒品之低度行為，分別為施用第一、二級毒品之高度行為
    所吸收，均不另論罪。被告有犯罪事實要旨欄所述之徒刑執
    行完畢前科，有前開前案紀錄表可按，其於該徒刑執行完畢
    後，5 年以內故意再犯本案有期徒刑以上各罪，俱應依刑法
    第47條第1 項論以累犯，並加重其刑。被告於警方發覺其涉
    及犯罪事實要旨（一）、（三）所示之施用海洛因毒品犯行
    前，主動交出海洛因予員警查扣，及警方發覺其涉及犯罪事
    實要旨（四）所示之持有海洛因毒品犯行前，主動坦言其所
    持有者為第一級毒品海洛因而願接受裁判，分經高雄市政府
    警察局三民第一分局刑事案件移送書、高雄市政府警察局保
    安大隊解送人犯報告書，是以就該3 罪，被告乃係對於未經
    發覺之罪自首並願接受裁判，均應依刑法第62條前段規定，
    減輕其刑，又該3 罪既同時有刑之加重及減輕事由，即應依
    刑法第71條第1 項規定，先加後減。末被告所犯施用第一級
    毒品罪3 罪、施用第二級毒品罪2 罪及持有第一級毒品1 罪
    ，犯意各別，應予分論併罰。
五、本院審酌被告前曾因施用毒品案件經送觀察、勒戒，卻復數
    犯本案之施用第一、二級毒品，及持有第一級毒品犯行，誠
    屬不該。惟念被告犯後全然坦承犯行不諱，且施用、持有毒
    品乃屬對其自身健康之戕害行為，對社會所造成之損害尚非
    直接等一切情狀，爰分別量處如主文所示之刑。末就本院所
    處有期徒刑部分，為被告定應執行之刑，及就本院所處之拘
    役部分，參酌被告之經濟狀況各節（參見被告警詢筆錄「受
    詢問人欄」之記載），諭知以1,000 元折算1 日之易科罰金
    折算標準。
六、扣案如附表編號1 至4 、9 所示之物（均為海洛因），其毒
    品成分俱經鑑定無訛，另扣案如附表編號5 、6 所示之物，
    經送驗結果呈海洛因陽性反應而殘有第一級毒品海洛因，有
    前開高雄市立凱旋醫院濫用藥物成品檢驗鑑定書可按，因包
    裝袋、注射針筒、夾鏈袋與其上殘留之毒品，已難以分析剝
    離，應認屬違禁物，不問屬於犯人所有與否，應依毒品危害
    防制條例第18條第1 項前段規定，不問屬於犯人與否，各於
    關聯之罪項下，宣告沒收銷燬之；至送鑑耗損之海洛因既已
    滅失，自無庸再予宣告沒收銷燬之必要。另扣案如附表編號
    7 、8 所示之物，乃係被告所有，預備供犯犯罪事實要旨欄
    （二）所示施用第一級毒品海洛因犯行所用之物，業據被告
    供承在卷，應依刑法第38條第1 項第2 款、第3 項，於該罪
    項下，宣告沒收。
據上論結，應依刑事訴訟法第273 條之1 第1 項、第299 條第1
項前段、第310 條之2 、第454 條第1 項，毒品危害防制條例第
10條第1 項、第2 項、第11條第1 項、第18條第1 項前段，刑法
第11條、第47條第1 項、第62條前段、第41條第1 項前段、第51
條第5 款、第9 款，判決如主文。
本案經檢察官甲○○到庭執行職務。
中    華    民    國    98    年    6     月    25    日
                  刑事第十庭  法  官  莊珮吟
以上正本證明與原本無異。
如不服本判決應於收受本判決後10日內向本院提出上訴書狀，並
應敘述具體理由，如未敘述上訴理由者，應於上訴期間屆滿後20
日內補提理由書狀於本院（均須按他造當事人之人數附繕本）「
切勿逕送上級法院」。
中    華    民    國    98    年    6     月    25    日
                              書記官  張琇晴
┌─────────────────────────────────────────┐
│附表：                                                                            │
├─┬──────────┬──┬─────────────────────────┤
│編│扣押物品名稱        │數量│備註                                              │
│號│                    │    │                                                  │
├─┼──────────┼──┼─────────────────────────┤
│1 │海洛因              │壹包│檢驗前淨重零點壹貳陸公克，檢驗後淨重零點壹壹陸公克│
├─┼──────────┼──┼─────────────────────────┤
│2 │海洛因              │壹包│檢驗前淨重零點壹貳公克，檢驗後淨重零點壹壹公克│
├─┼──────────┼──┼─────────────────────────┤
│3 │海洛因              │壹包│檢驗前淨重零點零捌公克，檢驗後淨重零點零貳玖公克│
├─┼──────────┼──┼─────────────────────────┤
│4 │海洛因              │壹包│檢驗前淨重零點零貳貳公克，檢驗後淨重零點零壹貳公克│
├─┼──────────┼──┼─────────────────────────┤
│5 │殘留海洛因之注射針筒│壹支│乙○○所有，供犯犯罪事實要旨欄（二）所示施用第一級│
│  │                    │    │毒品海洛因犯行所用之物                            │
├─┼──────────┼──┼─────────────────────────┤
│6 │殘留海洛因之夾鏈袋  │貳只│同上                                              │
├─┼──────────┼──┼─────────────────────────┤
│7 │注射針筒            │壹支│乙○○所有，預備供犯犯罪事實要旨欄（二）所示施用第│
│  │                    │    │一級毒品海洛因犯行所用之物                        │
├─┼──────────┼──┼─────────────────────────┤
│8 │夾鏈袋              │壹只│同上                                              │
├─┼──────────┼──┼─────────────────────────┤
│9 │海洛因              │壹包│檢驗前淨重零點零公克，檢驗後淨重零點零貳伍公克│
└─┴──────────┴──┴─────────────────────────┘
◎附錄本案所犯法條：
《毒品危害防制條例第10條》
施用第一級毒品者，處6 月以上5 年以下有期徒刑。
施用第二級毒品者，處3 年以下有期徒刑。
《毒品危害防制條例第11條第1 項》
持有第一級毒品者，處3 年以下有期徒刑、拘役或新臺幣5 萬元
以下罰金。


司法院資訊處製作；財團法人民間司法改革基金會備份。
